【裁判字號】    97,裁,1106
【裁判日期】    970214
【裁判案由】    空氣污染防制法
【裁判全文】
最  高  行  政  法  院  裁  定
                                     97年度裁字第01106號
上  訴  人  行利也加油站有限公司
代  表  人  甲○○
被 上訴 人  彰化縣政府
代  表  人  乙○○
上列當事人間空氣污染防制法事件，上訴人對於中華民國96年9
月26日臺中高等行政法院96年度訴字第281號判決，提起上訴。
本院裁定如下：
    主  文
上訴駁回。
上訴審訴訟費用由上訴人負擔。
    理  由
一、按對於高等行政法院判決之上訴，非以其違背法令為理由，
    不得為之，行政訴訟法第242條定有明文。依同法第243條第
    1項規定，判決不適用法規或適用不當者，為違背法令；而
    判決有同條第2項所列各款情形之一者，為當然違背法令。
    是當事人對於高等行政法院判決上訴，如依行政訴訟法第
    243條第1項規定，以高等行政法院判決有不適用法規或適用
    不當為理由時，其上訴狀或理由書應有具體之指摘，並揭示
    該法規之條項或其內容；若係成文法以外之法則，應揭示該
    法則之旨趣；倘為司法院解釋或本院之判例，則應揭示該判
    解之字號或其內容。如以行政訴訟法第243條第2項所列各款
    情形為理由時，其上訴狀或理由書，應揭示合於該條項各款
    之事實。上訴狀或理由書如未依此項方法表明，或其所表明
    者與上開法條規定不合時，即難認為已對高等行政法院判決
    之違背法令有具體之指摘，其上訴自難認為合法。
二、本件上訴人對於高等行政法院判決上訴，係主張：（一）於
    96年12月21日被上訴人派員至上訴人處檢查時，上訴人之油
    氣回收設備已完成90%，依論理法則、經驗法則，上訴人必
    會儘速完工，被上訴人就對此有利上訴人部分，不予注意。
    （二）被上訴人對於與上訴人約同時完工之社口加油站，未
    為處罰，只對上訴人處罰，有違平等原則。（三）上訴人於
    96年1月6日完成本件工程，被上訴人於同月22日以95年12月
    21日已完成工程90%之檢查結果處罰上訴人，有違比例原則
    等詞，為其理由。
三、本院查：觀之本件上訴理由狀所載內容，無非係就原審取捨
    證據、認定事實之職權行使，為上訴人為加油站油氣回收設
    施管理辦法（下稱管理辦法）規定之既設加油站，於行政院
    環境保護署94年9月13日修正公布管理辦法後，彰化縣環境
    保護局除發函轉知所轄加油站商業同業公會及各加油站（含
    上訴人）外，並派員至上訴人加油站宣導，上訴人應注意於
    期限完成油氣回收設施之設置，且能注意而不注意，致未能
    依限完成而違規，雖非故意，亦有過失。則彰化縣環境保護
    局於輔導期滿後之95年12月21日派員前往稽查，上訴人並未
    完成油氣回收設備，被上訴人即以該稽查日為違章日期之事
    實認定，指摘其為不當，並重述原審已論述為不可採之主觀
    法律見解，指摘原判決違反論理法則、經驗法則、平等原則
    、比例原則，而未具體表明合於不適用法規、適用法規不當
    、或行政訴訟法第243條第2項所列各款之情形，難認對原判
    決之如何違背法令已有具體之指摘。依首揭說明，應認其上
    訴為不合法。
四、依行政訴訟法第249條第1項前段、第104條、民事訴訟法第
    95條、第78條，裁定如主文。
中    華    民    國    97    年    2     月    14    日
                    最高行政法院第一庭
                        審判長法官  鄭  淑  貞
                              法官  鄭  忠  仁
                              法官  吳  明  鴻
                              法官  鄭  小  康
                              法官  帥  嘉  寶
以  上  正  本  證  明  與  原  本  無  異
中    華    民    國    97    年    2     月    15    日
                              書記官  阮  思  瑩


司法院資訊處製作；財團法人民間司法改革基金會備份。
